臺灣高雄地方法院民事裁定
110年度消債清字第275號
聲　請　人　王建華　00000000000000000000000000000000000
00000000000000000000000000000000000000000000000000
代　理　人　蘇盈伃律師
上列當事人因消費者債務清理事件聲請清算，本院裁定如下：
    主  文
聲請人王建華自民國一一一年六月十五日下午四時起開始清算程
序。
命司法事務官進行本件清算程序。
    理  由
一、聲請意旨略以：伊有不能清償債務情事，前向本院聲請調解
    債務清償方案，惟調解不成立。伊又未經法院裁定開始更生
    程序或許可和解或宣告破產，爰聲請清算等語。
二、按債務人不能清償債務或有不能清償之虞者，得依本條例所
    定更生或清算程序，清理其債務；債務人於法院裁定開始更
    生程序或許可和解或宣告破產前，得向法院聲請清算；法院
    開始清算程序之裁定，應載明其年、月、日、時，並即時發
    生效力；法院開始更生或清算程序後，得命司法事務官進行
    更生或清算程序，必要時得選任律師、會計師或其他適當之
    自然人或法人1人為監督人或管理人，消費者債務清理條例
    （下稱消債條例）第3條、第80條前段、第83條第1項、第16
    條第1項分別定有明文。
三、經查：
  ㈠聲請人前於民國110年9月24日具狀向本院聲請調解債務清償
    方案，經本院110年度司消債調字第430號受理，於同年10月
    26日調解不成立，聲請人並於同日以言詞聲請清算等情，業
    經本院調閱上開調解卷宗核閱無訛。
  ㈡聲請人財產、所得
　  聲請人於108年度至109年度申報所得各為新臺幣(下同)472,
    618元、97,546元，平均每月所得分別為39,385元、8,129元
    （本裁定元以下均採四捨五入計算），名下無財產；又聲請
    人自陳108年9月至109年1月任職於同安企業有限公司，月薪
    約38,068元，嗣因非自願離職後聲請人樽節開支以存款、資
    遣費支應生活，不足部分由配偶謝瑛霙每月資助8,000元；
    另自109年4月7日至同年12月4日期間領有8個月失業給付，
    每個月21,210元，共計169,680元；110年1月起至111年1月1
    2日，參加政府安心即時上工計畫擔任臨時防疫人員，每日
    工作時數4小時，每月薪資12,800元，111年1月13日離職後
    即待業迄今，每月接受謝瑛霙資助生活費8,000元；前於103
    年12月16日領有父親王寬杰(103年11月12日歿)2分之1餘額
    退伍金(即遺屬一次金)307,807元，未領取補助或給付等情
    ，有如附表所示證據在卷可參。則在計算聲請人每月償債能
    力時，暫以其配偶所提供每月扶養費8,000元作為核算其現
    在償債能力之基礎，應較能反映真實收入狀況。
  ㈢最低生活費
　  聲請人主張每月支出8,000元(無房屋租金)乙情。按債務人
    必要生活費用，以最近1年衛生福利部或直轄市政府所公告
    當地區每人每月最低生活費1.2倍定之，消債條例第64條之2
    第1項定有明文。本院參酌衛福部社會司所公告111年度高雄
    市最低生活費為14,419元，1.2倍即17,303元。又聲請人陳
    稱與配偶、1名未成年子女共同居住於配偶名下房屋，並無
    分擔房屋費用支出，故於計算聲請人個人每月必要生活費時
    ，應扣除房租支出所佔比例（約為24.36％）以13,088元為限
    【計算式：17,303×（1－24.36%）＝13,088】，而聲請人主張
    每月必要支出約8,000元，未逾此金額，應予採計。
  ㈣聲請人扶養費支出
　  聲請人原稱扶養未成年子女王○真，於109年9月前每月支出
    扶養費7,000元，嗣於111年3月31日具狀陳報因聲請人無工
    作，已由配偶負擔扶養費(見本案卷第64、83頁)。
  ㈤是否不能清償債務或有不能清償之虞
　  依聲請人每月尚仰賴配偶提供其扶養費8,000元，扣除最低
    生活費支出8,000元後，已無餘額，而聲請人目前負債總額
    為1,218,662元（參調卷第31頁、本案卷第25至28頁，包含
    ：菲商菲律賓首都銀行股份有限公司台北分公司、元大銀行
    、萬榮行銷股份有限公司），更遑論清償債務，堪認聲請人
    確有不能清償債務之情事。
  ㈥綜上所述，聲請人向本院聲請清算，應予准許，並命司法事
    務官進行本件清算程序。
四、依消債條例第11條第1 項、第83條第1 項、第16條第1 項，
    裁定如主文。　　
中　　華　　民　　國　　111 　年　　6 　　月　　15  　日
              　　民事庭　　法　官　賴寶合
上為正本係照原本作成
本裁定不得抗告
中　　華　　民　　國　　111 　年　　6 　　月　　15　　日
  　                        書記官　胡美儀
附表：【本院110年年度司消債調字第430號(下稱調卷)、110年
      度消債清字第275號(下稱本案卷)】　　　
1.108年至109年綜合所得稅各類所得資料清單及財產歸屬資料清
　單(調卷第16、本案卷第22頁)。
2.財產及收入狀況說明書（調卷第4至5頁、本案卷第82至84頁）
  。
3.債權人清冊（調卷第6頁）。
4.戶籍謄本（本案卷第40頁）。
5.勞工保險被保險人投保資料表（調卷第17至18頁）。
6.個人商業保險資料查詢結果表（調卷第22至23頁）。
7.財團法人金融聯合徵信中心前置協商專用債權人清冊（調卷第
　10至12頁）。
8.信用報告（調卷第13至14頁）。
9.社會補助查詢表（本案卷第19至21頁）。
10.高雄市政府都市發展局函（本案卷第29頁）。
11.勞動部勞工保險局函（本案卷第23頁）。
12.勞動部勞動力發展署高屏澎東分署函(本案卷第24頁)。
13.存簿（本案卷第35至36、86至94頁）。
14.健保投保明細(調卷第19至20頁)。
15.離職證明書(調卷第21頁)。
16.收入切結書(本案卷第33頁)。
17.財政部南區國稅局屏東分局函(本案卷第62至63頁)。
18.資助切結書(本案卷第65頁)。
19.國軍退除役官兵輔導委員會函(本案卷第74頁)。
20.高雄市政府勞工局函(本案卷第75頁)。